【裁判字號】    95,交聲,119
【裁判日期】    950829
【裁判案由】    違反道路交通管理處罰條例聲明異議
【裁判全文】
臺灣雲林地方法院交通事件裁定         95年度交聲字第119號
移
異  議  人    甲○○
                      國民
上列異議人即受處分人因違反道路交通管理處罰條例案件，對於
交通部公路總局臺中區監理所民國95年7 月6 日所為之處分（原
處分案號：中監違字第裁60-GD0000000號），聲明異議，本院裁
定如下：
    主  文
異議駁回。
    理  由
一、聲明異議意旨略以：異議人於民國95年4 月26日，因酒醉駕
    車遭移送臺灣臺中地方法院檢察署，經臺灣臺中地方法院檢
    察署檢察官為緩起訴處分，並支付新臺幣（下同）60,000元
    予「財團法人臺中市○○○道老人福利基金會」。本件酒醉
    駕車違規案件，既已遭刑事之處罰，依行政罰法第26條規定
    ，一罪不二罰，採「先刑法後行政」原則，異議人業已繳納
    60,000元，原處分機關再以此案對異議人開出違規罰款之事
    ，似與現行法律有所抵觸，為此，依法聲明異議。
二、經查：
    (一)本件異議人於95年4 月26日23時57分許，駕駛車牌號碼40
      33-LJ 號自用小客車，行經臺中市○○區○○路及大墩十
      街路口時，因酒醉駕車，為警攔查後對其施以呼氣酒精濃
      度測試，測得呼氣酒精濃度值為每公升0.68毫克，遠超過
      標準值每公升0.25毫克，經警掣單舉發。嗣經原處分機關
      於95年7 月6 日以異議人酒後駕車，酒精濃度超過規定標
      準，依道路交通管理處罰條例第35條第1 項第1 款及違反
      道路交通管理事件統一裁罰基準及處理細則第43條之規定
      ，裁處異議人罰鍰49,500元，並吊扣駕駛執照12個月之處
      分；異議人前揭同一行為並經警移送臺灣臺中地方法院檢
      察署偵查，嗣經該署檢察官於95年4 月28日以95年度速偵
      字第1786號為緩起訴處分；其受緩起訴期間為1 年，異議
      人應於收受緩起訴處分命令通知書後2 個月內支付60,000
      元予「財團法人臺中市○○○道老人福利基金會」等情，
      有臺中市警察局舉發違反道路交通管理事件通知單、交通
      部公路總局臺中區○○○○○道路交通管理事件裁決書、
      臺灣臺中地方法院檢察署檢察官緩起訴處分書各1 份附卷
      足憑，並為異議人所不爭執。
    (二)按一行為同時觸犯刑事法律及違反行政法上義務規定者，
      依刑事法律處罰之。但其行為應處以其他種類行政罰或得
      沒入之物而未經法院宣告沒收者，亦得裁處之。前項行為
      如經不起訴處分或為無罪、免訴、不受理、不付審理之裁
      判確定者，得依違反行政法上義務規定裁處之。94年2 月
      5 日公布、95年2 月5 日生效之行政罰法第26條定有明文
      。本件異議人酒後駕駛自小客車之違規行為發生於95年4
      月26日，有臺中市警察局同日之舉發違反道路交通管理事
      件通知單附卷可稽，係在行政罰法生效之後，自有該法之
      適用。惟刑事訴訟法所規定之緩起訴處分乃附條件之不起
      訴處分，性質上為不起訴處分之一種，此觀該法第256 條
      之規定自明；至檢察官為緩起訴處分時，依刑事訴訟法第
      253 條之2 第1 項規定，對被告所為之指示及課予之負擔
      ，乃屬一種特殊之處遇措施，並非刑罰，徵諸同條第2 項
      檢察官命被告遵守或履行同條第1 項第3 款至第6 款之事
      項，應得被告之同意之規定，更為明瞭；故刑事案件經檢
      察官為緩起訴處分確定後，應視同不起訴處分確定。則依
      上開行政罰法第26條第2 項規定，其同一行為自得依違反
      行政法上義務規定裁處之。從而原處分機關以異議人有酒
      後駕車之行為，依道路交通管理處罰條例第35條第1 項第
      1 款及違反道路交通管理事件統一裁罰基準及處理細則第
      43條之規定，裁處異議人罰鍰49,500元，並吊扣駕駛執照
      12個月之處分，於法並無不合。綜上所述，本件異議為無
      理由，應予駁回。
三、據上論斷，應依道路交通管理處罰條例第87條第2 項，道路
    交通案件處理辦法第19條，裁定如主文。
中    華    民    國    95    年    8     月    29    日
                   交通法庭    法  官  楊  欣  怡
以上正本證明與原本無異。
如不服本裁定應於送達後5日內向本院提出抗告狀。
                                書記官  洪  秀  虹
中    華    民    國    95    年  8     月      29    日


司法院資訊處製作；財團法人民間司法改革基金會備份。
